【裁判字號】    97,訴,110
【裁判日期】    970626
【裁判案由】    組織犯罪防制條例等
【裁判全文】
臺灣桃園地方法院刑事裁定               97年度訴字第110號
公  訴  人  臺灣桃園地方法院檢察署檢察官
被      告  甲○○
選任辯護人  李德正律師
            劉楷律師
被      告  己○○
選任辯護人  李祖麟律師
被      告  庚○○
選任辯護人  羅美鈴律師
上列被告因違反組織犯罪防制條例案件，經檢察官提起公訴（96
年度偵字第4369號、第11007號、第12159號、第23102號、第242
36號、第29911 號、96年度少連偵字第135號、第137號、97年度
偵字第1585號、第1586號、第2517號），本院裁定如下：
    主  文
甲○○、己○○均自民國玖拾柒年柒月壹日起延長羈押貳月。
庚○○自民國玖拾柒年柒月拾貳日起延長羈押貳月，並禁止接見
通信，但准予與辯護人間接見通信。
    理  由
一、按被告及得為其輔佐之人或辯護人，得隨時具保，向法院聲
    請停止羈押；羈押之被告，有左列情形之一者，如經具保聲
    請停止羈押，不得駁回：(一)所犯最重本刑為3 年以下有期徒
    刑、拘役或專科罰金之罪者，但累犯、常業犯、有犯罪之習
    慣、假釋中更犯罪或依刑事訴訟法第101條之1 第1項羈押者
    ，不在此限；(二)懷胎5月以上或生產後2月未滿者；(三)現罹疾
    病，非保外治療顯難痊癒者，刑事訴訟法第110條第1項、第
    114條分別定有明文。
二、經查，被告甲○○所涉刑法第304條強制罪、第339條詐欺取
    財罪、第346條恐嚇取財罪，被告己○○所涉刑法第304條強
    制罪、第305條恐嚇危害安全罪、第346條恐嚇取財罪，被告
    庚○○所涉刑法第339條詐欺取財罪、第346條恐嚇取財罪，
    經法官訊問後，認犯罪嫌疑重大，有事實足認為有反覆實施
    同一犯罪之虞，復被告庚○○有事實足認為有逃亡及勾串共
    犯之虞，非予羈押顯難進行審判、執行，而有羈押之必要，
    被告甲○○、己○○、庚○○爰於民國97年2月1日裁定予以
    羈押，被告庚○○並禁止接見通信，並於當日執行；復經本
    院裁定自97年5月1日起延長羈押2 月，另被告庚○○經本院
    以97年度聲字第389 號裁定，准予具保停止羈押，而於97年
    5月2日停止羈押出所，惟因檢察官不服前開裁定而提起抗告
    ，經臺灣高等法院以97年度抗字第439 號裁定撤銷原裁定，
    被告庚○○遂於97年5 月14日再執行羈押在案。嗣羈押期間
    即將屆滿，茲經本院訊問被告等人後，認前項原因仍然存在
    ，非予羈押顯難進行審判、執行，而有羈押之必要，被告甲○○、己○○均應自97年7月1日起延長羈押2 月，被告庚○○則應自97年7月12日起延長羈押2月，並禁止接見通信，但
    准予與辯護人間接見通信。
三、至被告甲○○、己○○之辯護人以渠等就詐欺取財等部分犯
    行均已坦承，本案實質涉犯之罪名非重，而渠等被告犯後態
    度良好，且有小孩等需照顧，爰請求具保停止羈押；另被告
    庚○○及其辯護人請求具保停止羈押部分。經查：
  (一)按有無羈押被告之必要，係屬為保全被告使訴訟程序得以順
    利進行，或為保全證據或為保全對被告刑罰之執行目的，而
    對被告實施人身強制處分權，依刑事訴訟法第101條之1規定
    而羈押者，更以防範被告再犯，具預防性目的，故審酌被告
    有無羈押必要，除被告犯罪嫌疑已屬重大外，自當基於訴訟
    進行程度、犯罪性質、犯罪實際情狀及其他一切情事，審慎
    斟酌有無上開保全或預防目的，依職權妥適裁量，俾能兼顧
    國家刑事追訴、刑罰權之順暢執行及人權保障。
  (二)經查，被告甲○○與己○○前於96年6 月22日共同涉犯強制
    罪，再於同年6月25日、同年8月間、同年9月20日、同年9月
    27日涉犯恐嚇取財罪（即如起訴犯罪事實欄一、(三)、(四)、(八)
    、(十)、(十一)所載），多次以引誘性交之「仙人跳」等方式為之
    ，違犯情節、態樣相若，復參酌起訴犯罪事實所載被告甲○○擔任「竹聯幫萬華堂華桃會」會長，嗣升任為總會長，另
    被告己○○則擔任該會執行長，繼升任為副會長、總會副會
    長，及渠等於各該案件擔任要角，指揮同案被告戊○○、丙○○、宋柏庭、乙○○、辛○○、丁○○等人共同犯罪等情
    ，被告甲○○、己○○就本案所涉犯罪情節甚深，顯有反覆
    實施同一犯罪之虞，尚不足以具保代替羈押之強制處分。雖
    然，檢察官起訴書認被告己○○尚屬年輕、遭人利用而犯後
    坦認犯錯深具悔意，然此究屬其犯後態度，亟難以此信被告
    己○○無反覆實施同一犯罪之虞，自不得因以准予具保而停
    止羈押；至被告甲○○、己○○家庭尚有無親屬待扶養，究
    與有無反覆實施同一犯罪之虞無涉，倘因之有賴他人照顧，
    亦得尋社會救助途徑以資解決，當不得僅此即認得以具保停
    止羈押之方式使羈押原因消滅。
  (三)是依上揭說明，本案被告甲○○、己○○原羈押原因仍存在
    ，復核無刑事訴訟法第114 條各款所定不得駁回具保聲請停
    止羈押之情形，本院認渠等羈押原因尚未消滅，且有繼續羈
    押之必要性，無法以具保使之消滅，所請具保停止羈押，自
    難准許，應予駁回。至於，被告庚○○聲請具保停止羈押部
    分，另由本院以97年度聲更字第2 號案件受理中，附此敘明
    。
四、依刑事訴訟法第220條、第108條第1項裁定如主文。
中    華    民    國    97    年    6     月    26    日
                  刑事第六庭  審判長法  官  黃梅淑
                                    法  官  宣玉華
                                    法  官  黃翊哲
以上正本證明與原本無異。
如不服本裁定，應於裁定送達後5 日內，以書狀敘述理由（須附
繕本），向本院提出抗告。
                                    書記官  劉霜潔
中    華    民    國    97    年    6     月    26    日


司法院資訊處製作；財團法人民間司法改革基金會備份。
